【裁判字號】    91,易,1653
【裁判日期】    920213
【裁判案由】    家暴傷害
【裁判全文】
臺灣臺南地方法院刑事判決              九十一年度易字第一六五三號
    公  訴  人  臺灣台南地方法院檢察署檢察官
    被      告  乙○○  男  四.
右列被告因傷害案件，經檢察官提起公訴（九十一年度偵字第一０七七０號、九十一
年度偵字第一二三０一號），本院判決如左：
    主  文
乙○○傷害人之身體，處拘役伍拾日，如易科罰金，以參佰元折算壹日。
    事  實
一、乙○○與甲○為夫妻具有家庭成員關係，民國九十一年八月十四日晚間七時四十
    分許，在台南市○○○街一百四十九號住處，乙○○因懷疑甲○有外遇，二人發
    生爭執，乙○○於憤怒之下竟基於普通傷害之犯意，出手毆打甲○，致甲○因此
    受有頭部外傷併身體多處挫傷、左側第四腳趾撕裂傷之傷害。
二、案經甲○訴請臺灣臺南地方法院檢察署檢察官偵查起訴。
    理  由
一、訊據被告乙○○對於右揭傷害犯行坦白承認在卷，核與告訴人甲○之指述大抵一
    致，復有告訴人提出之國立成功大學醫學院附設醫院診斷證明書一份存卷可資佐
    證，堪信其自白應與事實相符，是被告此部分之傷害犯行事證明確，足堪認定。
二、核被告乙○○所為，係犯刑法第二百七十七條第一項之普通傷害罪。爰審酌被告
    犯罪動機、品行、犯罪手段、情節、被害人所受傷勢、犯罪後坦承犯行態度良好
    等一切情狀，量處如主文所示之刑，並諭知易科罰金之折算標準，以資懲儆。
三、公訴意旨另謂：被告乙○○基於同上普通傷害之概括犯意，於九十一年八月三十
    日二十時三十分許，在台南市○○○街一四九號，再度出手毆打甲○，致甲○受
    有左前臂、左手、右小腿多處挫傷、右手擦傷等傷害，因認被告涉犯刑法第二百
    七十七條第一項之罪嫌等語。
(一)、按犯罪事實應依證據認定之，無證據不得推定其犯罪事實，刑事訴訟法第一百五
    十四條定有明文；次按認定犯罪事實，須依證據，而所謂證據，係指合法之積極
    證據就犯罪事實能為具體之證明者而言；又認定不利於被告之事實，須依積極證
    據，苟積極證據不足為不利於被告事實之認定時，即應為有利於被告之認定，更
    不必有何有利之證據，最高法院三十年上字第八一六號著有判例。又告訴人之指
    述，無非係以使被告受刑事追訴處罰為目的，有時難免故予誇大，自不得僅以告
    訴人之指述為唯一論據，仍應調查其他必要之證據，以查明是否與事實相符。訊
    據被告堅決否認此部分犯行，辯稱：八月三十日伊要打她，她跑掉沒有打到，她
    自己摔在樓梯間，因她撞到門等語。
(二)、經查，本件傷害部分雖據告訴人指訴歷歷，惟告訴人與被告間二人已因被告懷疑
    甲○外遇而感情不睦，時起爭執，是告訴人之指訴不免有偏頗、誇大之虞，仍必
    須有其他積極證據，始足證明被告確有此部分犯行。經查告訴人張女雖提出驗傷
    單一紙資為其指訴之依憑，然查該驗傷單僅能證明告訴人於九十一年八月三十日
    確曾受有傷害，尚難進而推論定該傷害是由被告持磚頭毆打所造成。另查告訴人
    張女於本院審理時稱被告第二次毆打伊之情形為：被告手持磚塊打伊，伊用左手
    去格擋，手臂因此受傷，乃跑到中庭並打電話到中正派出所報案云云。觀諸被告
    所提出之八月三十日驗傷單，其上所載被告之傷勢為：「左前臂、右小腿多處挫
    傷、左手擦傷」等，然衡諸一般經驗法則，被告為一壯漢，茍其確用磚塊攻擊張
    女一次，張女復用左手去抵擋，則張女之左手傷勢當不僅有挫傷及擦傷，即可能
    造成骨折，再者如張女自承被告僅攻擊伊一次，伊即逃離，則其何來受有多處挫
    傷，而其右小腿之多處挫傷，又從何而來？故被告之指訴即與其所提出之驗傷單
    未合，自難以此告訴人之指訴遽為被告不利之認定。又觀諸被告所受之傷勢，極
    似跑動中跌倒所受之傷勢，反核與被告辯稱當日伊要打她，她跑掉沒有打到，她
    自己摔在樓梯間等情相符，況且被告已坦承毆打被告一次，依一般經法則，似無
    否認第二次傷害犯行之必要，故被告之辯解應堪採信。此外，復查無其他積極證
    據足資證明被告有上開犯行，不能證明被告此部分犯罪，本應為無罪之判決。
    惟公訴人認被告此部分犯行與前開有罪科刑部分，為連續犯，屬裁判上一罪關係
    ，爰不另為無罪之諭知。
據上論斷，應依刑事訴訟法第二百九十九條第一項前段，刑法第二百七十七條第一項
、第四十一條第一項前段，罰金罰鍰提高標準條例第一條前段、第二條，判決如主文
。
中     華     民      國      九十二      年      二      月    十三    日
                                        臺灣臺南地方法院刑事第二庭
                                                  法  官  鄧希賢
右正本證明與原本無異。
如不服本判決，應於判決送達後十日內向本院提出上訴狀( 應附繕本 )。
                                                  書記官  汪維屏
中     華     民      國      九十二      年      二      月    十三    日
中華民國刑法第二百七十七條
 (普通傷害罪)
傷害人之身體或健康者，處三年以下有期徒刑、拘役或一千元以下罰金。
犯前項之罪因而致人於死者，處無期徒刑或七年以上有期徒刑；致重傷者
，處三年以上十年以下有期徒刑。


司法院資訊處製作；財團法人民間司法改革基金會備份。
